【裁判字號】    92,簡上,23
【裁判日期】    920730
【裁判案由】    侵占
【裁判全文】
臺灣桃園地方法院刑事判決                          九十二年度簡上字第二三號
    上  訴  人  臺灣桃園地方法院檢察署檢察官
    被      告  乙○○
右上訴人因被告侵占案件，不服本院桃園簡易庭九十一年度桃簡字第一二三七號，中
華民國九十一年十一月十九日第一審簡易判決（聲請簡易判決處刑書案號：九十一年
度偵字第一五九四三號），提起上訴，本院管轄之第二審地方法院合議庭判決如左：
    主  文
原判決撤銷。
乙○○意圖為自己不法之所有，而侵占自己持有他人之物，處有期徒刑貳月，如易科
罰金，以佰元折算壹日。
    事  實
一、緣乙○○於民國九十年七月二十七日下午八時許，在友人甲○○位於桃園縣大溪
    鎮福安里三鄰二十號住處內，向甲○○借得車牌號碼ＩＡＢ—六八二號機車一輛
    使用，而於乙○○騎乘前開機車至桃園縣大溪鎮○○路加油站購買汽油之際，發
    現甲○○所有之易利信行動電話一支放置於機車置物箱內，乙○○竟基於為自己
    不法所有之意圖，將前開行動電話以易持有為所有之意思予以侵占入己，並於同
    日下午九時許將前開機車返還甲○○。嗣乙○○另因竊盜案件，經臺灣宜蘭地方
    法院檢察署通緝在案，而為警於同年八月十一日下午三時五十三分許，在桃園縣
    大溪鎮復興里十七鄰五之四號查獲，並在乙○○身上扣得前開行動電話乙支，而
    悉上情。
二、案經桃園縣警察局大溪分局報請臺灣桃園地方法院檢察署檢察官偵查後聲請簡易
    判決處刑。
    理  由
一、訊據被告乙○○矢口否認涉有右揭侵占犯行，辯稱：被害人甲○○的行動電話是
    放在機車腳踏板上，其只是將該行動電話撿起來，打算要還給被害人，並沒有侵
    占的意思云云。經查：右揭時地犯罪事實，業據被害人甲○○於警詢及本院調查
    中指述：伊所有之行動電話是放在機車置物箱內，伊將機車借給被告使用，待被
    告將車返還後，伊欲將行動電話取出，就發現行動電話已不見，事後經警察通知
    才知道行動電話在被告手上，且行動電話內原有的ＳＩＭ卡也不見了等語綦詳，
    而被告為警查獲時，警方確有在被告身上扣得前開行動電話乙支，此觀諸桃園縣
    警察局大溪分局刑事案件報告書之記載即明，此外，復有代保管條及贓物領據各
    乙紙附卷可稽，顯見被害人前開指述之情，核屬真實。審酌被告為警查獲之時距
    其向被害人借車使用之時，已相隔十五日之久，倘被告僅係將前開行動電話撿起
    後欲歸還予被害人，其自可於還車之際同時將前開行動電話歸還，或者於借車後
    數日內即將前開行動電話歸還予被害人即可，豈有將該行動電話隨身攜帶，而於
    九十年八月十一日下午三時五十三分許始為警查獲之理，由此足徵被告前開所辯
    ，要屬事後卸責之詞，委無足採。是本案事證明確，被告犯行已堪認定，應予依
    法論科。
二、核被告乙○○所為，係犯刑法第三百三十五條第一項之侵占罪。
三、原審據以論罪科刑，固非無見。惟查：被告固曾於八十四年間，因偽造文書案件
    ，經臺灣臺北地方法院以八十四年度易字第七三一二號判決判處有期徒刑二月確
    定，並於八十五年五月十日易科罰金執行完畢（下稱「前案」），然本案係被告
    於九十年七月二十八日所為，並非於前案執行完畢後之五年內（即九十年五月十
    月前）再犯之罪，核與刑法第四十七條規定之累犯認定要件不符，原審漏未審酌
    於此，誤認被告為累犯，自有未洽，上訴人執此為由提出上訴，即有理由，自應
    由本院予以撤銷改判。爰審酌被告犯罪之動機、目的、犯罪之手段、犯罪對被害
    人財產所造成之侵害及被告犯罪後仍矢口否認犯行之態度等一切情狀，量處如主
    文第二項所示之刑，並諭知易科罰金之折算標準，以資懲儆。
據上論斷，應依刑事訴訟法第四百五十五條之一第三項、第三百六十九條第一項前段
、第三百六十四條、第二百九十九條第一項前段，刑法第三百三十五條第一項、第四
十一條第一項前段，罰金罰鍰提高標準條例第一條前段、第二條，判決如主文。
本案經檢察官吳廣莉到庭執行職務。
中        華        民        國    九十二    年    七      月   三十   日
                                臺灣桃園地方法院刑事第一庭
                                    審判長法  官  吳  爭  奇
                                          法  官  潘  政  宏
                                          法  官  胡  芷  瑜
右正本證明與原本無異。
不得上訴。
                                          書記官  劉  晨  輝
中        華        民        國    九十二    年    八      月   一     日
附錄論罪科刑法條全文：
中華民國刑法第三百三十五條 (普通侵占罪)
意圖為自己或第三人不法之所有，而侵占自己持有他人之物者，處五年以下有期徒刑
、拘役或科或併科一千元以下罰金。
前項之未遂犯罰之。


司法院資訊處製作；財團法人民間司法改革基金會備份。
